臺灣板橋地方法院刑事判決　　　　　　　96年度訴字第1192號
公　訴　人　臺灣板橋地方法院檢察署檢察官
被　　　告　甲○○
上列被告因違反毒品危害防制條例案件，經檢察官提起公訴（95
年度毒偵字第8336號）及移送併案審理（臺灣臺北地方法院檢察
署95年度毒偵字第3288號），被告於準備程序認罪，本院以簡式
審判程序判決如下：
    主  文
甲○○施用第一級毒品，累犯，處有期徒刑拾月，減為有期徒刑
伍月，如易科罰金以新臺幣壹仟元折算壹日。扣案毒品海洛因淨
重零點壹公克、鑑驗後淨重零點零柒公克均沒收銷燬；盛裝上開
毒品海洛因之包裝袋只沒收。
    事實及理由
一、按除被告所犯為死刑、無期徒刑、最輕本刑為三年以上有期
    徒刑之罪或高等法院管轄第一審案件者外，於第一次審判期
    日前之準備程序進行中，被告先就被訴事實為有罪之陳述時
    ，審判長得告知被告簡式審判程序之旨，並聽取當事人、代
    理人、辯護人及輔佐人之意見後，裁定進行簡式審判程序，
    刑事訴訟法第273 條之1 第1 項定有明文。經核本件被告甲
    ○○所犯係死刑、無期徒刑、最輕本刑為三年以上有期徒刑
    以外之罪，其於準備程序中就被訴事實為有罪之陳述，經法
    官告知簡式審判程序之旨，並聽取公訴人、被告之意見後，
    本院爰依首揭規定，合議裁定由受命法官獨任進行簡式審判
    程序，合先敘明。
二、本件犯罪事實：
    甲○○前曾於民國93、94年間分別因竊盜、洗錢防制法等案
    件，經本院先後判處有期徒刑四月、五月確定，並定其應執
    行刑八月，於95年4 月4 日縮刑期滿執行完畢。又曾於91年
    間因施用毒品案件，經裁定送觀察、勒戒及強制戒治後，於
    91年11月11日停止戒治付保護管束，至92年2 月27日期滿執
    行完畢。詎其猶不知悔改，於上開有期徒刑及強制戒治執行
    完畢後五年內，復基於施用毒品之概括性犯意，自95年11月
    25日上午7 時許起至同年12月7 日凌晨0 時30分許為警採尿
    前26小時內某時止，分別在臺北縣中和市○○路某加油站廁
    所、中和市○○路某廟宇廁所等處，以每二天施用一次之毒
    癮習性，反覆施用第一級毒品海洛因多次。嗣先後於(一)95年
    11月25日下午1 時35分許，在臺北市○○○路、基隆路口為
    警查獲，扣得其所有供施用之毒品海洛因1 包（淨重0.1 公
    克），並經警採尿送驗結果，驗有鴉片類藥物嗎啡陽性反應
    ；(二)95年12月6 日下午6 時許，在臺北縣永和市○○○路○
    段永福橋下為警查獲，扣得其所有供施用之毒品海洛因2 包
    （鑑驗後淨重0.07公克），經警採尿送驗後，並驗有鴉片類
    藥物嗎啡陽性反應，因而查悉上情。案經臺北市政府警察局
    中山分局移送臺灣板橋地方法院檢察署檢察官偵查起訴及臺
    北市政府警察局大安分局移送臺灣臺北地方法院檢察署檢察
    官偵查後移送併案審理。
三、本件證據：
    (一)被告於審理時之自白。
    (二)卷附之臺北市政府警察局保安警察大隊、中山分局搜索、
      扣押筆錄、臺灣尖端先進生技醫藥股份有限公司出具之驗
      尿報告2 紙、臺北市政府警察局保安警察大隊查獲毒品初
      步鑑驗報告書、法務部調查局96年2 月3 日調科壹字第09
      623009670號查獲毒品檢驗鑑定書等可稽。
    (三)扣案之毒品海洛因1 包（淨重0.1 公克）、2 包（鑑驗後
      淨重0.07公克）等可資佐證。
四、核被告所為，係犯毒品危害防制條例第10條第1 項之施用第
    一級毒品罪。其施用毒品前之持有行為，應均為其後施用行
    為所吸收，不另論罪。又其施用毒品之多次行為，係自始基
    於概括性一個決意，因成癮習慣依賴性之反覆實行施用，屬
    集合犯，為包括的一罪，應以一罪論。起訴意旨就併案部分
    ，雖未敘及，惟依上述併案部分與起訴部分為包括一罪，亦
    為起訴效力所及，本院自應併予論究。又被告前曾於93、94
    年間分別因竊盜、洗錢防制法等案件，經本院先後判處有期
    徒刑四月、五月確定，並定其應執行刑八月，於95年4 月4
    日縮刑期滿執行完畢，有臺灣高等法院被告前案紀錄表在卷
    可稽，被告前受有期徒刑執行完畢後，於五年以內故意再犯
    本件有期徒刑以上之罪，為累犯，應依刑法第47條第1 項規
    定，加重其刑。爰審酌被告之素行、再犯施用毒品情節、所
    生危害及犯罪後坦承之態度等一切情狀，量處如主文所示之
    刑。又本件被告犯罪後，中華民國九十六年罪犯減刑條例業
    已制定，經總統於96年7 月4 日公布，同年月16日生效施行
    ，查本件被告之犯罪時間，均係在96年4 月24日以前，所犯
    施用毒品等罪，核諸中華民國九十六年罪犯減刑條例第2 條
    第1 項、第3 條等規定，合於減刑條件，爰依該條例第2條
    第1 項第3 款、第9 條規定，減其宣告刑二分之一，並並諭
    知易科罰金之折算標準。扣案之毒品海洛因淨重0.1 公克、
    鑑驗後淨重0.07公克，係查獲之毒品，依毒品危害防制條例
    第18條第1 項前段規定，不問屬於犯人與否，應予沒收銷燬
    ；盛裝上開毒品海洛因之包裝袋3 只，則係被告所有供施用
    毒品海洛因犯罪所用之物，業據被告供明在卷，惟非屬「專
    供施用毒品之器具」，另依刑法第38條第1 項第2 款規定，
    併予宣告沒收。
五、依刑事訴訟法第273 條之1 第1 項、299 條第1 項前段、第
    310 條之2 、第454 條，毒品危害防制條例第10條第1 項、
    第23條第2 項、第18條第1 項前段，刑法第11條前段、第47
    條第1 項、第41條第1 項前段、第38條第1 項第2 款，中華
    民國九十六年罪犯減刑條例第2 條第1 項第3 款、第7 條、
    第9 條，判決如主文。
六、如不服本判決，得自收受送達之日起10日內向本院提出上訴
    狀（須附繕本）。
本案經檢察官靳開聖到庭執行職務
中　　華　　民　　國　　96　　年　　8 　　月　　9 　　日
                      刑事第八庭  法　官  彭  全  曄
以上正本證明與原本無異
                                  書記官  吳  詩  琳
中　　華　　民　　國　　96　　年　　8 　　月　　9 　　日
附錄本案論罪科刑法條全文：
毒品危害防制條例第10條
施用第一級毒品者，處 6 月以上 5 年以下有期徒刑。
施用第二級毒品者，處 3 年以下有期徒刑。
